【裁判字號】    97,交抗,2574
【裁判日期】    980113
【裁判案由】    違反道路交通管理處罰條例
【裁判全文】
臺灣高等法院交通事件裁定            97年度交抗字第2574號
抗  告  人  甲○○
即受處分人
上列抗告人即受處分人因違反道路交通管理處罰條例案件，不服
臺灣臺北地方法院，中華民國97年11月28日所為裁定（97年度交
聲字第3076號），提起抗告，本院裁定如下：
    主  文
抗告駁回。
    理  由
一、按「紅實線設於路側，用以禁止臨時停車。」道路交通標誌
    標線號誌設置規則第149 條第1 項第5 款定有明文。又在設
    有禁止臨時停車標誌、標線處所不得臨時停車，道路交通安
    全規則第111 條第1 項第3 款復有明文規定。再按，在禁止
    臨時停車處所停車，處新臺幣（下同）600 元以上1200元以
    下罰鍰，道路交通管理處罰條例第56條第1 項第1 款亦有明
    定。是為維護行政機關執法之公正性，任何人在劃有紅色實
    線禁止臨時停車路段停車，即屬違規。
二、原處分意旨略以: 抗告人即受處分人甲○○於民國（下同）
    97年11月3 日11時33分，因其所有之車號DTV-980 號輕型機
    車，在臺北市○○區○○路28巷5 號周邊劃有紅線路段停車
    ，為執行交通稽查任務人員以抗告人有違反道路交通管理處
    罰條例第56條第1 項第1 款規定（在禁止臨時停車處所停車
    ）之行為，予以拍照存證後逕行舉發。嗣抗告人於舉發通知
    單上所載應到案日期前（97年12月15日前）向原處分機關提
    出申訴，經原處分機關認為無理由，乃依道路交通管理處罰
    條例第56條第1 項第1 款及違反道路交通管理事件統一裁罰
    基準表之規定，裁罰抗告人600 元罰鍰。
三、抗告意旨略以：
（一）系爭巷道為消防巷道，應全面淨空，然有一樓住戶將盆栽
      等物放置於同一禁止臨時停車之地點，甚至另有住戶將磚
      塊砌於紅線內種植樹木，從未見相關單位取締。
（二）再同於和興路26巷及44巷之紅線即能劃於圍牆邊，何以與
      本件抗告人違規停放機車之巷道之標示不同。
（三）又於系爭巷道內，機車停車格之設置不足，相關單位是否
      應予調查究竟巷道內有多少停車位等情。綜上，請求撤銷
      原處分及原裁定云云。
四、經查：
（一）本件抗告人於前揭時地，因其所有之車號DTV-980 號輕型
      機車，停在臺北市○○區○○路28巷5 號周邊劃有紅線之
      路段，而由執行交通稽查任務人員以抗告人有違反道路交
      通管理處罰條例第56條第1 項第1 款規定之行為，予以拍
      照存證後逕行舉發等情，為抗告人所不爭執（見原審卷第
      5 頁；本院卷第5 頁），復有臺北市停車管理工程處97年
      11月7 日北市停管字第09736536200 號函1 件、舉發照片
      1 幀、違反道路交通管理事件通知單1 紙在卷可稽（見原
      審卷第7 頁、第10頁）。是抗告人於設有紅實線之禁止路
      段停車之違規事實，事證明確，洵堪認定。
（二）抗告意旨雖指稱：系爭巷道為消防巷道，應全面淨空，然
      有一樓住戶將盆栽等物放置於同一禁止臨時停車之地點，
      甚至另有住戶將磚塊砌於紅線內種植樹木，從未見相關單
      位取締云云。惟本件抗告人違規地點既已劃設紅實線，而
      抗告人對於劃設紅色實線「禁止臨時停車」處所之意義，
      亦知之甚稔，則該紅實線係合法劃設，即為有效之交通管
      制標線，自應遵循之，若有其他住戶有相同之違規事實，
      自可向相關單位檢舉之，再若舉發單位如有舉發上之缺失
      ，亦非不得另向其單位之上級主管機關陳報之，抗告人自
      不得執他人違規之事由據為自己阻卻違規責任之正當理由
      。再抗告人若認和興路26巷、44巷之紅實線標示方式，與
      抗告人違規停放機車之巷道之紅實線標示地點，有所不同
      ；或系爭巷道內，機車停車格之設置是否有不足，應予改
      善或有檢討之必要等情，自可向相關單位反映，尋求改善
      或解決之道，於系爭紅實線路段未有更異前，抗告人自仍
      應遵守之。準此，抗告人主觀上逕認該紅實線之劃設有所
      缺失、或停車位不足等情，亦不足解免其違規之責任。
五、綜上所述，抗告人確有在設有禁止臨時停車標線之處所停車
    之違規行為。原處分機關依道路交通管理處罰條例第56條第
    1 項第1 款、違反道路交通管理事件統一裁罰基準及處理細
    則暨違反道路交通管理事件統一裁罰標準表之規定，裁處抗
    告人罰鍰600 元，於法洵屬有據。原裁定認抗告人確有前揭
    違規行為，因而將抗告人聲明之異議駁回，其認事用法，並
    無違誤。抗告人抗告意旨，仍執前詞指摘原裁定不當，並無
    理由，應予駁回。
六、據上論斷，應依道路交通案件處理辦法第26條，刑事訴訟法
    第412 條，裁定如主文。
中    華    民    國    98    年    1     月    13    日
                  刑事第十四庭審判長法  官  陳志洋
                                    法  官  梁耀鑌
                                    法  官  謝靜恒
以上正本證明與原本無異。
不得再抗告。
                                    書記官  陳珮茹
中    華    民    國    98    年    1     月    13    日


司法院資訊處製作；財團法人民間司法改革基金會備份。
